【裁判字號】    98,再易,6
【裁判日期】    980622
【裁判案由】    給付貨款
【裁判全文】
臺灣桃園地方法院民事裁定               98年度再易字第6號
再審  原告    百年開發營造有限公司
法定代理人    甲○○
再審  被告    吳書發即名駒汽車商行
上列當事人間給付貨款事件，再審原告對於民國98年4 月21日本
院97年度簡上字第62號確定判決提起再審之訴，本院裁定如下：
    主  文
再審之訴駁回。
再審訴訟費用由再審原告負擔。
    理  由
一、按「再審之訴，應以訴狀表明下列各款事項，提出於管轄法
    院為之：一、當事人及法定代理人。二、聲明不服之判決及
    提起再審之訴之陳述。三、應於如何程度廢棄原判決及就本
    案如何判決之聲明。四、再審理由及關於再審理由並遵守不
    變期間之證據」；「再審之訴不合法者，法院應以裁定駁回
    之」，民事訴訟法第501 條第1 項、第502 條第1 項定有明
    文。又按提起再審之訴，應依民事訴訟法第五百零一條第一
    項第四款表明再審理由，及關於再審理由並遵守不變期間之
    證據，此為必須具備之程式。所謂表明再審理由，必須指明
    確定判決有如何合於法定再審事由之具體情事始為相當，倘
    僅泛言有何條款之再審事由，而無具體情事者，仍難謂已合
    法表明再審事由。既未合法表明再審事由，即為無再審之事
    由，性質上無庸命其補正（最高法院61年台再字第137 號判
    例要旨）。
二、本件再審原告提起再審主張略以：
  (一)依據本案再審被告興建工程預拌混擬土材料所需費用，確實
    為再審原告所支付，此為兩造及慶隆預拌混擬土公司（下稱
    慶隆公司）所不爭執之事實，而由慶隆公司所送達材料、簽
    單亦由再審被告簽名收受。
  (二)然簽單上買受人為再審原告，亦係再審被告所確認之事，然
    再審被告對上開再審原告所支付費用，卻表示因將工程交由
    大舜公司所承攬，並已將費用給付予大舜公司為抗辯，然再
    審被告與大舜公司合約中明顯無相關預拌混擬土約定，然再
    審被告之證人所呈之證詞中，均有表示其所知均由再審被告
    告知，而再審被告與證人有數十年交情利益對待，不應全然
    採信，而漠視該抗辯合約明細表列實質契約內容，再審被告
    工程實屬非包工包料總價承攬，此於判決中有嚴重誤會，此
    由泥做、水電、油漆工程等均有另行發包可見。
  (三)由於再審原告確已支付該筆費用，而受有損害，對再審被告
    影響甚鉅，請鈞院審慎釐清實情，同意本件再行上訴，並查
    命釐清該預拌混擬土費用給付對象等語。
三、再審原告以前揭再審事由提起再審，惟並未表明確定判決究
    有何法定再審事由，自難謂已表明再審之理由，參諸前皆判
    例要旨，再審原告既未合法表明再審事由，即為無再審之事
    由，性質上無庸命其補正，逕以裁定駁回之。
四、據上論結，本件再審之訴為不合法，依民事訴訟法第502 條
    第1 項、第95條、第78條，裁定如主文。
中    華    民    國    98    年    6     月    22    日
                  民事第二庭  審判長法  官  劉克聖
                                    法  官  張金柱
                                    法  官  王耀興
以上正本係按原本作成。
不得抗告。
中    華    民    國    98    年    6     月    23    日
                                    書記官  黃盈菁


司法院資訊處製作；財團法人民間司法改革基金會備份。
